【裁判字號】    90,訴,879
【裁判日期】    900924
【裁判案由】    偽造文書等
【裁判全文】
臺灣高雄地方法院刑事判決                            九十年度訴字第八七九號
    公  訴  人  臺灣高雄地方法院檢察署檢察官
    被      告  甲○○
右列被告因偽造文書等案件，經檢察官提起公訴（九十年度偵續字第一八五號），本
院判決如左：
    主  文
甲○○無罪。
    理  由
一、本件公訴意旨略以：被告甲○○係高雄縣鳳山市○○○路二○八巷五十五號六樓
    及高雄市○○區○○街三十巷三號玄文企業社負責人，明知「小叮噹及圖ＤＯＲ
    ＡＥＭＯＮ」商標係日商小學館股份有限公司向經濟部智慧財產局申請註冊，取
    得00000000號聯合商標，指定使用於商標法施行細則第四十九條第二十
    四類之壁巾、帆巾、棉布、棉被、毛巾被、絲被、毛毯、毛巾毯、毛巾、浴巾、
    餐巾、枕巾、．．．．．等，且在專用期間內。竟基於製造、販賣之概括故意，
    未經取得該商標在臺灣地區獨家使用權之香港商．國際影業有限公司（下稱國際
    影業公司）之授權或同意，於民國八十八年八月十八日，假冒經授權合法廠商之
    地位，與林錫卿在雲林縣西螺鎮公館里三源十五號所經營之多多興業有限公司（
    下稱多多公司），訂立授權委託製造經銷書，委託該公司製造經銷，或委由越南
    廠商製造進口仿冒該商標圖案之浴巾、毛巾乙批，並在產品上印刷「ＦＵＪＩＫ
    Ｏ─ＰＲＯ．一九七○．ＬＩＣＥＮＣＥＤ．ＢＹ．ＡＮＩＭＡＴＩＯＮ．ＩＮ
    Ｔ」字樣，及偽造國際影業公司表彰其授權販賣之「ＡＮＩＡＡＴＩＯＮ─ＩＮ
    ＴＥＲＮＡＴＩＯＮＡＬ」授權標貼，交付或自行粘貼在仿冒商品上，毛巾每條
    新台幣（下同）十六元、浴巾每條一百二十元，連續陳列、販賣予林錫卿（進口
    部分）或其他不詳姓名之人，予以行使，致足生損害予國際影業公司，八十八年
    十一月二十九日十七時，在高雄市○○區○○街三十巷三號為警查獲，並扣得仿
    冒商標之浴巾十一條，因認被告犯商標法第六十二條第一款之侵害他人商標專用
    權及同法第六十三條之販賣仿冒商品、刑法第二百十六條、第二百十條之行使偽
    造私文書等罪嫌云云。
二、按犯罪事實應依證據認定之，無證據不得推定其犯罪事實，刑事訴訟法第一百五
    十四條定有明文。所謂犯罪事實之證據，係指足以認定被告確有犯罪行為之積極
    證據而言，該項證據且須適合被告犯罪事實之認定，始得採為斷罪資料（最高法
    院二十九年上字第三一０五號、五十三年台上字第二七五０判例參照）。
三、訊據被告甲○○固不否認對於右揭販賣告訴人國際影業公司享有獨家專用權之前
    開商標浴巾、毛巾販賣之事實，固不否認，惟堅決有何違反商標法、行使偽造私
    文書犯行，辯稱：浴巾、毛巾均向小熊屋國際有限公司（下稱小熊屋公司）在越
    南取得專用權後授權在越南製造後進口之真品，不是仿冒品，吊牌、標籤、貼紙
    均係一起進口，第一批吊牌記載多多興業臺灣製、產地臺灣，係越南公司會錯意
    ，嗣已要求更正等語。經查：
  (一)扣案毛巾等物品係案外人宋祥德所經營小熊屋公司在越南於一九九九年五月十九
    日與告訴人合意簽訂以毛巾等類商品為授權商品項目之授權契約，而取得專用權
    ，此經告訴代理人所自承無誤，嗣小熊屋授權甲○○所經營之玄文企業社進口，
    再由多多公司與玄文企業社簽立授權委託經銷合約書，經國維貿易有限公司進口
    ，由玄文企業社將毛巾轉售予多多公司，業經被告甲○○供明在卷（另參臺灣雲
    林地方法院八十九年度易字第二五二號第四二至四六頁），且經證人即小熊屋實
    際負責人宋祥德、業務代表張華玲、多多公司負責人林錫卿於偵查中結證屬實（
    偵續卷第五三至五五頁，第八一、八二頁），又經國維貿易有限公司（下稱國維
    公司）副總經理蔡榮義於臺灣高等法院台南分院九十年度上訴字第五０一號案件
    審理時證述無訛（第一一一、一一二頁），復有授權進口經銷證明書、進口報單
    、發票等可證（偵續卷第八十七至九十三頁），小熊屋公司就前開毛巾等類商品
    ，使用「小叮噹及圖DORAEMON」商標既取得告訴人之合法授權，則小熊屋公司使
    用上開商標之產品自屬真品，從而玄文企業社取得小熊屋公司所製造之商標商品
    ，並進口至國內，此種平行輸入之真品為經銷之商業行為，依最高法院八十二年
    度台上字第五三八０號判決意旨，並不違背商標法之立法目的，亦不構成侵害商
    標專用權之犯罪行為。至告訴人雖於八十八年十二月二十三日與小熊屋公司終止
    合約，惟被告與玄文企業社及玄文企業社與小熊屋公司間所簽之合約，均在八十
    八年八月以前，實難責令被告負擔刑責。
  (二)告訴意旨又以：被告未經告訴人合法授權，逕於所產銷之扣案毛巾、浴巾及商品
    上之吊牌、貼紙，使用偽標之「Fujiko-Pro 1970 Licens- ed by Animation
    Int'l」等英文授權之文字，亦犯刑法第二百十六條、第二百十條之行使偽造私
    文書罪嫌。訊據被告供稱：上開吊牌、貼紙均由小熊屋公司提供，並無偽造私文
    書，亦不知有偽造私文書等語。經查：上開吊牌、貼紙確係小熊屋公司所提供，
    業據玄文企業社負責人甲○○供明在卷，而吊牌記載多多興業臺灣製、產地臺灣
    ，係越南公司會錯意，嗣已要求更正，又多多公司林錫卿所賣出之商品均有加貼
    越南製標籤，復據林錫卿於前述案件審理中供陳明確（該雲林地院卷第一七五頁
    ），且確實係委由國維公司自越南公司合法進口，至印製之吊牌、貼紙與告訴人
    所製雖略有出入，因告訴人已授權小熊屋公司製造販賣，再輾轉經玄文企業社銷
    售，上開毛巾等既經合法授權之真品，告訴人亦不否認與小熊屋公司簽訂商標授
    權契約，則上開行為與犯罪之構成要件無關，亦難令被告負擔刑責。
  (三)綜上所述，被告所辯上開毛巾、浴巾係小熊屋公司所授權，授權合約書上載明該
    品牌正式取得授權，不知未經合法授權，非故意侵害他人商標專用權或販賣仿冒
    商品，亦無行使偽造私文書之犯行等語，堪以採信，此外，復查無其他積極證據
    ，足資證明被告有故意販賣仿冒商標之商品、偽造文書之犯罪行為，依法自應諭
    知無罪之判決。被告之犯罪既不能證明，依法自應為無罪之判決。
據上論斷，應依刑事訴訟法第三百零一條第一項前段，判決如主文。
中       華       民       國     九十    年     九    月     二十四    日
                                  臺灣高雄地方法院刑事第一庭
                                      法  官    郭貞秀
右正本證明與原本無異。
如不服本判決，應於判決送達後十日內，向本院提出上訴狀。
                                  書  記  官    黃國忠
中    華    民    國      九十      年      九      月      二十五      日


司法院資訊處製作；財團法人民間司法改革基金會備份。
